【裁判字號】    99,簡上,98
【裁判日期】    990409
【裁判案由】    傷害
【裁判全文】
臺灣臺北地方法院刑事判決             99年度簡上字第98號
    上  訴  人
    即  被  告  乙○○
上列上訴人即被告因傷害案件，不服本院99年度簡字第193號中
華民國99年1月20日第一審刑事簡易判決（臺灣臺北地方法院檢
察署檢察官聲請簡易判決處刑案號：98年度偵字第25609號），
提起上訴，本院管轄之第二審合議庭，判決如下：
    主      文
上訴駁回。
    事實及理由
一、本院審理結果，認第一審簡易判決認事、用法及量刑均無不
    當，應予維持，除應補載：報案三聯單、受理各類案件紀錄
    表各1紙之外，其餘逕援引第一審刑事簡易判決書、檢察官
    聲請簡易判決處刑書（如附件）之記載。
二、被告乙○○上訴否認毆打告訴人丙○○，並以：被告平日未
    與母親同住，家母及告訴人共用三合院廣場，告訴人之車輛
    改裝排氣管，擾人清夢，被告於同日上午7時許回家，9時許
    告訴人出門時，被告向前質問，告訴人不予理會，被告即牽
    車擋住三合院出口，告訴人遂趁隙溜回家中，後亦有警員到
    場，當天上午9時20分許，在場人士甚多，被告豈有可能當
    眾毆打被告？原審法院於未確定被告已無其他有利證據提出
    前，不能遽認告訴人之傷勢係由被告造成，故提起本件上訴
    云云置辯。
三、然查：
    （一）上揭事實，業經告訴人於本院審理時具結證稱：當天
          乙○○說我為什麼罵他媽媽，乙○○就走向我，用右
          手打我左邊頸部，我用手檔，手也有擦到，我跑進去
          家裡，他們還叫我出去要打我，我們就報警，我當天
          即去就醫，事發當時，我父親在房裡，他從窗戶看到
          經過等語（見本院卷99年3月30日審判筆錄），核與
          證人呂琮湟於偵查中具結證稱：我聽到他們在外面吵
          架，我看到乙○○動手一巴掌打我兒子脖子，我有喊
          他，他才停手，係我叫我兒子去驗傷等語大致相符（
          見偵查卷第30至31頁）。
    （二）被告雖一再辯稱：本件應係告訴人自己看到人多嚇跑
          跌倒致傷云云。惟經本院調閱天主教耕莘醫院於民國
          99年3月16日函送之病歷以觀，告訴人於98年10月9日
          當日上午10時51分許，即前往醫院驗傷，主訴：今天
          早上被鄰居打傷脖子挫傷，左手痛入急診等語，此有
          該天主教耕莘醫院病歷1份存卷可佐，足證告訴人於
          指訴遭被告毆打之當日，確有以遭人打傷脖子及手痛
          為由，旋往醫院進行醫療。而依告訴人於本院時之陳
          述，其與被告之間縱曾有土地或停車噪音之嫌隙，然
          衡情尚非深仇大恨，若非告訴人確曾遭被告毆打成傷
          ，殊無特意製造傷害，還甘冒偽證處罰風險，聯合證
          人呂琮湟構詞誣陷被告之必要。又被告雖舉證人（即
          被告之兄）甲○○證詞，為對其有利之證據，惟證人
          甲○○於本院審理時結證稱：他們在外面，我在工廠
          ，面向牆壁看鐵管，沒有注意外面，我不知道他們在
          做什麼，係至當天下午3、4時，管區跟我聯絡，我才
          知道此事等語（見同上審判筆錄），自無法單憑證人
          甲○○之證詞，為對被告有利之認定。至被告爭執告
          訴人受傷乃自行逃跑跌倒云云，已為告訴人當庭否認
          ，而依告訴人受傷之部位為頸部挫傷，惟頸部位於人
          體較為突出之頭部及胸腔之間，自行跌倒碰撞牆壁或
          地面致傷之可能性較低，況倘若被告確無出手傷害告
          訴人，使告訴人心生躲避之意，雙方為親戚，縱有齟
          齬，告訴人年輕力壯，何以僅因為被告出面或其家人
          回來，即為如被告所稱「怕人打，就跑」之舉動？尚
          驚慌跌倒致傷？此與常情有悖。被告對此復辯稱：我
          覺得告訴人應該怕，不然為什麼要跑，我不知道告訴
          人怎麼跌倒，因我沒看到，我猜是因為後面有圍牆很
          大，我們沒追告訴人，他自己跑云云，純屬被告自行
          猜測之詞，毫無所據，自難以採認。
    （三）基上，本院綜合全部卷證，認告訴人及證人呂琮湟2
          人之證詞較為可信，被告上訴否認犯罪，要係推卸之
          詞，不足採信。本件事證已臻明確，被告傷害犯行，
          洵堪認定，應依法論科。
四、原審以被告犯行，事證明確，依刑事訴訟法第449條第1項前
    段、第3項、第454條第2項，刑法第277條第1項、第41條第1
    項前段，刑法施行法第1條之1，逕以簡易判決處刑對被告量
    處拘役35日，併諭知易科罰金之折算標準，本院審酌被告有
    傷害前科之素行，有臺灣高等法院被告前案紀錄表可稽，斟
    酌其與告訴人為叔姪關係，被告犯罪動機、目的無非一時細
    故，其徒手傷害告訴人之手段、造成告訴人受傷害程度，
    本件犯罪所生之危害，又被告始終否認犯罪，犯罪後態度不
    佳及其生活狀況、智識程度等一切情狀，而認原審認事用法
    ，尚無顯然之違誤，量刑亦堪稱妥適。被告仍執陳詞、空言
    提起上訴，為無理由，自應予駁回。
五、據上論斷，應依刑事訴訟法第455條之1第1項、第3項、第37
    3條、第368條，判決如主文。
本案經檢察官盧慧珊到庭執行職務。
中    華    民    國    99    年    4     月    9     日
                   刑事第十六庭 審判長法  官    蔡守訓
                                      法  官    羅月君
                                      法  官    徐千惠
上正本證明與原本無異。
不得上訴。
                                      書記官    高心羽
中    華    民    國    99    年    4     月    9     日
附件：（99年度簡字第193號判決、98年度偵字第25609號聲請簡
      易判決處刑書）

司法院資訊處製作；財團法人民間司法改革基金會備份。
